臺灣新北地方法院三重簡易庭民事判決
                                  110年度重簡字第2315號
原      告  蕭木聰  

訴訟代理人  蕭文凱  
被      告  吳正佳  

            廖雅如  

上列當事人間請求侵權行為損害賠償事件，於民國111年5月6日
言詞辯論終結，本院判決如下：
    主  文
被告應連帶給付原告新臺幣149,113元，及自民國110年11月10日
起至清償日止，按年息5％計算之利息。
原告其餘之訴駁回。
訴訟費用由被告連帶負擔47％，餘由原告負擔。
本判決原告勝訴部分得假執行。
    事  實  及  理  由
壹、程序方面
　　按訴狀送達後，原告不得將原訴變更或追加他訴，但擴張或
    減縮應受判決事項之聲明者，不在此限；簡易訴訟程序，除
    本章別有規定外，仍適用第一章通常訴訟程序之規定，民事
    訴訟法第255條第1項第3款、第436條第2項分別定有明文。
    本件原告起訴時原請求被告應給付原告新臺幣（下同）32萬
    0,600元及自起訴狀繕本送達翌日起至清償日止，按年息5％
    計算之利息。嗣原告於111年4月18日具狀就金額部分減縮聲
    明為被告應給付原告29萬8,269元，核原告前揭變更，屬縮
    減應受判決事項之聲明，揆諸前開說明，應予准許。
貳、實體方面
一、原告主張：
    被告吳正佳於民國109年6月30日7時30分許，無照駕駛被告
    廖雅如所有之車牌號碼000-0000號普通重型機車，行經新北
    市新莊區重新堤外道路9K+200往樹林處時，因未注意車前狀
    況及未保持行車安全距離之過失，致碰撞由原告所有並駕駛
    之車牌號碼000-000號普通重型機車（下稱系爭車輛），原
    告因而受有左側第8、9、10肋骨骨折之傷害，系爭車輛亦因
    而受損。上情經鈞院刑事庭以110年度交簡字第405號刑事判
    決判被告犯過失傷害罪，處有期徒刑2月，如易科罰金，以
    ）1,000元確定在案，原告並因而受有下列損害：⑴醫療費用
    1萬3,369元，⑵看護費用9萬9,000元：原告因本件事故而需
    專人看護45日，以一日2,200元計算，受有看護費用9萬9,00
    0元之損失，⑶工作損失6萬元：原告因本件事故而需休養1個
    半月，期間均無法工作，以每月薪資4萬元計算，共計受有6
    萬元之工作損失，⑷系爭車輛維修費用5,900元：系爭車輛因
    本件事故受損，維修費用計5,900元（均為零件），⑸併請求
    精神慰撫金12萬元，以上共計29萬8,269元。又被告廖雅如
    既為被告吳正佳所駕駛車輛之所有權人，亦因負連帶賠償責
    任。爰依侵權行為之法律關係提起本訴，並聲明：被告連帶
    應給付原告29萬8,269元及自起訴狀繕本送達翌日起至清償
    日止，按年息5％計算之利息。
二、被告則均以：不否認被告吳正佳之肇事責任，但原告主張金
    額過高。另就工作損失方面不爭執原告每月薪資，但無法工
    作時間應以診斷證明書所記載之6周計算等語置辯，並聲明
    ：原告之訴駁回。
三、得心證之理由：
（一）原告主張之前揭事實，業據其提出本院110年度交簡字第4
      05號刑事簡易判決影本、衛生福利部臺北醫院診斷證明書
      、請假證明暨薪資證明、估價單等件為證（本院卷第17至
      25頁），被告則均不爭執被告吳正佳之事故過失責任，惟
      就原告之請求另以前詞置辯。
（二）按因故意或過失，不法侵害他人之權利者，負損害賠償責
      任。故意以背於善良風俗之方法，加損害於他人者亦同；
      違反保護他人之法律，致生損害於他人者，負賠償責任。
      但能證明其行為無過失者，不在此限；汽車、機車或其他
      非依軌道行駛之動力車輛，在使用中加損害於他人者，駕
      駛人應賠償因此所生之損害，民法第184 條、第191 條之
      2 前段定有明文。次按數人共同不法侵害他人權利者，連
      帶負損害賠償責任；不能知其中孰為加害人者亦同。造意
      人及幫助人，視為共同行為人，民法第185 條亦有明文。
      又「車主為防止車禍之發生，避免殃及第三人，車主有不
      出借機動車輛與無照駕駛者之義務，方遠成迄未通過駕駛
      考試領得駕照，騰邁公司竟提供小客車予方遠成載送同事
      ，對本件車禍之發生，應負共同侵權行為責任，則騰邁公
      司依民法第一百八十五條規定，仍應與方００連帶賠償被上
      訴人之損害」（最高法院86年度台上字第769 號判決參照
      ）。本件被告吳正佳駕駛被告廖雅如所有車輛，因未注意
      車前狀況及未保持行車安全距離之過失，致原告受有傷勢
      等情，已如前述，又被告吳正佳於本件事故發生時未領有
      普通重型機車之駕駛執照，有道路交通事故談話紀錄表可
      佐（本院卷第38頁），被告廖雅如本應知悉上情，而仍將
      其所有車輛交付被告吳正佳使用，揆諸前開見解，原告請
      求被告2人連帶負損害賠償責任，自屬有據。茲就原告所
      請求之項目分別審酌如下：
　　⒈醫療費用1萬3,369元部分：原告主張因本件事故受有傷害
      ，共計支出醫療費用1萬3,369元等情，固據提出衛生福利
      部臺北醫院醫療費用收據6紙為證（參見111年5月6日言詞
      辯論筆錄附件），惟前揭收據之金額加總後僅有13,039元
      （計算式：220元＋1萬0,179元＋340元＋1500元＋320元＋480
      元＝13,039元），原告復未就超過之金額再出具任何事證
      ，是原告此部分請求，僅於13,039元之範圍內為有理由。
      　　　
　　⒉看護費用9萬9,000元部分：原告另主張因本件事故而需專
      人看護45日，受有看護費用9萬9,000元之損失等情，固據
      提出衛生福利部台北醫院診斷證明書為證（本院卷第21頁
      ），然觀前揭診斷證明書，僅記載：「受傷後建議休養約
      6周」等語，並無任何原告於修養期間受有專人看護必要
      之記載，此外，原告復未就須由專人看護45日之必要進行
      舉證，是原告主張因本件傷勢受有看護費用之損害云云，
      尚難憑採。
　　⒊工作損失6萬元部分：原告復主張因本件事故而需休養1個
      半月，期間均無法工作，以每月薪資4萬元計算，共計受
      有6萬元之工作損失，固據提出前揭診斷證明書及薪資證
      明（本院卷第23頁）為證，惟被告就原告主張修養期間為
      1個半月等情，於超過6週之部分均予否認，而依前開診斷
      證明書所載，原告所需修養期間確實為事故發生後之6週
      即109年10月20日至同年11月30日期間（共計42日），是
      原告此部分之請求，僅於上開期間之薪資計5萬5,484元（
      計算式：10月份薪資4萬元(12÷31)月＋11月份薪資4萬元
      ）範圍內為有理由，逾此部分，則屬無據。
    ⒋車輛維修費用5,900元部分：按物被毀損時，被害人除得依
      民法第196條請求賠償外，並不排除民法第213條至第215
      條之適用。而依民法第196條請求賠償物被毀損所減少之
      價額，得以修復費用為估定之標準，但以必要者為限（例
      如︰修理材料以新品換舊品，應予折舊）。經查，系爭車
      輛受損後，經送修共計支出修復費用5,900元（均為零件
      ），有估價單在卷可稽，又系爭車輛係於98年11月出廠使
      用（推定為15日），有行車執照在卷佐參，至109年6月30
      日被告過失侵權行為而撞損時止，已使用逾3年，零件已
      有折舊，然更新零件之折舊價差顯非必要，自應扣除，本
      院依行政院所頒「固定資產耐用年數表」及「固定資產折
      舊率表」之規定，機械腳踏車之耐用年數為3 年，依定率
      遞減法每年折舊千分之五三六，其最後一年之折舊額，加
      歷年折舊累積額，總和不得超過該資產成本原額之十分之
      九之計算方法，據原告所提出之估價單所載，系爭車輛就
      零件修理費用為5,900元，其折舊所剩之殘值為十分之一
      即590元，是被告得請求被告賠償之修車費用，即為590元
      。
　　⒌精神慰撫金12萬元部分：按慰撫金之多寡，應斟酌雙方之
      身分、地位、資力與加害程度，及其他各種情形核定相當
      之數額，該金額是否相當，自應依實際加害情形與被害人
      所受之痛苦及雙方之身分、地位、經濟狀況等關係決定之
      。爰審酌原告高中肄業，從事機械組立，每月收入約4萬
      元，109年度無所得，名下有房屋一棟、土地五筆、汽車
      一部；被告吳正佳為高職畢業，從事臨時工，每月收入約
      為2萬餘元至3萬元，109年度所得5萬9,500元，名下無財
      產；被告廖雅如高中畢業，現為家庭主婦，109年度無所
      得，名下無財產，此經兩造陳述在卷，並有兩造之稅務電
      子閘門資料查詢結果在卷佐稽，復參以被告吳正佳之加害
      情形、原告所受傷勢及精神上所受痛苦等一切情狀，認為
      原告請求精神慰撫金12萬元，尚屬過高，應以8萬元為適
      當。
　　⒍從而，原告得請求被告連帶賠償之損害合計為14萬9,113元
      （計算式：醫療費用13,039元＋工作損失5萬5,484元＋車輛
      維修費用590元＋精神慰撫金8萬元）。　　
四、從而，原告依侵權行為法律關係，請求被告連帶給付原告14
    萬9,113元元及自起訴狀繕本送達翌日即110年11月10日（本
    院卷第51頁）起至清償日止，按年息5％計算之利息，為有理
    由，應予准許；逾此部分之其餘請求，則無理由，應予駁回
    。
五、本判決原告勝訴部分，係依簡易程序而為被告敗訴之判決，
    爰依職權宣告假執行。
六、訴訟費用負擔之依據：民事訴訟法第79條、第85條第2項。
中    華    民    國   111    年     5    月    27    日
                  臺灣新北地方法院三重簡易庭
                      法      官  王雅婷
以上正本係照原本作成。
如不服本判決，應於送達後20日內，向本院提出上訴狀並表明上
訴理由，如於本判決宣示後送達前提起上訴者，應於判決送達後
20日內補提上訴理由書（須附繕本）。
中    華    民    國   111    年     5    月    27    日
                      書  記  官  陳芊卉